【裁判字號】    89,上易,2058
【裁判日期】    891230
【裁判案由】    傷害
【裁判全文】
臺灣高等法院臺南分院刑事判決               八十九年度上易字第二五八號 Ｃ
      上  訴  人
      即  被  告  甲  ○  ○
      選任辯護人  翁  瑞  昌  律師
右上訴人因傷害案件，不服臺灣臺南地方法院八十九年度易字第二０四二號中華民國
八十九年十月三日第一審判決（起訴案號：臺灣臺南地方法院檢察署八十九年度偵字
第四三０一號），提起上訴，本院判決如左：
      主      文
上訴駁回。
      事      實
一、甲○○曾於民國 (下同)八十四年間，因違反槍砲彈藥刀械管制條例案件，經本
    院判處有期徒刑四月，緩刑五年，於八十五年六月十六日確定，仍於緩刑期間，
    竟於八十九年三月十二日晚間六時許，在台南市○○區○○街四二二號前，因吳
    清林 (已判決確定）對其姐夫乙○○有所不滿, 雙方發生口角，進而有肢體衝突
    ，甲○○竟與吳清林基於傷害之犯意，持木棍共同毆打乙○○，致乙○○受有肢
    體及頭部多處瘀傷及擦傷之傷害。
二、案經被害人乙○○訴請台灣台南地方法院檢察署檢察官偵查起訴。
      理      由
一、訊據上訴人即被告甲○○對於吳清林與乙○○發生衝突時在場之事實供承不諱，
    惟矢口否認有共同參與傷害之情事，辯稱：伊僅係前往勸架，且因雙方打架當時
    ，有木棍掉落，伊將之撿起以防他們再度拿來作為打架工具，但卻被告訴人誤指
    為持木棍參與共同傷害犯行云云。
二、經查：被告於右揭時地共同傷害被害人吳金錄之犯罪事實，業據告訴人乙○○於
    檢察官偵查中及原審審理時指訴綦詳，並經證人吳燕清於偵查中證述「甲○○與
    吳清林二人是拿棍子等東西打乙○○」「二人均有打」等情明確，復有行政院衛
    生署台南醫院所出具之驗傷證明書一份在卷可稽，事證已極明確，被告空言所辯
    「因雙方打架當時，有木棍掉落，伊將之撿起以防他們再度拿來作為打架工具」
    云云，洵不足採，被告犯行堪以認定，應依法論科。
三、核被告甲○○所為，係犯刑法第二百七十七條第一項普通傷害罪，而被告甲○○
    與同案被告吳清林就上開犯行間，互有犯意之聯絡及行為之分擔，均應論以共同
    正犯。原審以被告甲○○罪證明確，因予適用刑法第二十八條、第二百七十七條
    第一項、第四十一條、罰金罰鍰提高標準條例第一條前段、第二條規定，併審酌
    被告犯罪之動機、目的、手段、所生損害、與被害人平日關係、犯罪後雖或有承
    認，但並無悔過之態度等一切情狀，量處被告有期徒刑五月，復依法諭知易科罰
    金以三百元折算一日之標準，以資懲儆。至被告實施傷害犯行所使用木棍，亦
    明未經扣案，顯已滅失，爰不另宣告沒收。本院經核原判決認事用法，並無違誤
    ，量刑亦屬妥適。被告上訴意旨，空言指摘原判決不當，非有理由，應予駁回。
據上論斷，應依刑事訴訟法第三百六十八條，判決如主文。
本案經檢察官羅清溪到庭執行職務。
中    華    民    國     八十九      年     十二      月     三十       日
                                  臺灣高等法院臺南分院刑事第五庭
                                      審判長法官  茆    臺    雲
                                            法官  蔡    長    林
                                            法官  曾    平    杉
右正本證明與原本無異。
不得上訴。
                                      法院書記官  黃    全    忠
中    華    民    國      九十      年      一      月     二           日


司法院資訊處製作；財團法人民間司法改革基金會備份。
